【裁判字號】    99,交抗,642
【裁判日期】    990901
【裁判案由】    聲明異議
【裁判全文】
臺灣高等法院臺中分院交通事件裁定     99年度交抗字第642號
抗  告  人
即受處分人  甲○○
上列抗告人因違反道路交通管理處罰條例聲明異議案件，不服臺
灣臺中地方法院中華民國99年7月1日所為裁定（99年度交聲字第
2439號）提起抗告，本院裁定如下：
    主  文
抗告駁回。
    理  由
一、抗告人即受處分人甲○○（以下稱抗告人）抗告意旨略以：
    抗告人於違規事件前，歷經夫妻分居、失業等雙重打擊，一
    時無法克制情緒，並無危害第三人之意圖，且因不諳法律條
    文，以致拖延至今，敬請法院明鑑云云。
二、原處分機關略以：抗告人於民國95年11月23日騎乘車牌號碼
    TKN-417號輕機車，在臺中市○○路1049號前處，因「酒後
    駕車（經酒精濃度測試）為0.92mg/L」之違規，經臺中市警
    察局第一分局公益派出所員警掣開中市警交字第GD0000000
    號舉發違反道路交通管理事件通知單。本站於97年10月13日
    寄發裁監稽違字第裁61─GD0000000號裁決書，依違反道路
    交通管理處罰條例第35條第1項第1款，處罰鍰新臺幣（下同
    ）4萬5千元並吊扣機車駕駛執照12個月，施以道安講習，罰
    鍰和駕駛執照限於97年11月12日以前繳納、繳送，逾期依裁
    決書處罰主文規定裁處。罰鍰部分僅依臺灣臺中地方法院檢
    察署中檢惠文字第0951000284號函及交通部交路字第095000
    6986號函示，按處罰條例第35條規定及警方舉發之違規事實
    裁處等語。
三、抗告人原聲明異議意旨略以：緩起訴已期滿，申請一罪不二
    罰，監理單位方面罰鍰，請予以免罰云云。
四、按受處分人不服道路交通管理處罰條例第 8條主管機關所為
    之處罰，得於接到裁決書之翌日起20內，向管轄地方法院聲
    明異議，同條例第87條第1項定有明文 ；又按交通法庭認聲
    明異議不合法律上之程式或其異議權已經喪失者，應以裁定
    駁回之，但其不合法律上之程式可補正者，應先定期命為補
    正，逾期不補正者，即予駁回，道路交通案件處理辦法第18
    條亦有明文；再按處理違反道路交通管理事件，有關文書送
    達之程序，依行政程序法之規定；送達，於應受送達人之住
    居所、事務所或營業所為之，於應送達處所不獲會晤應受送
    達人時，得將文書付與有辨別事理能力之同居人、受雇人或
    應送達處所之接收郵件人員，違反道路交通管理事件統一裁
    罰基準及處理細則第5條、行政程序法第72條第1項前段及第
    73條第1項分別定有明文。末按公寓大廈管理委員會僱用之
    管理員，其所服勞務包括為公寓大廈住戶接收郵件者，性質
    上應屬全體住戶之受僱人，郵政機關之郵差送達文書於住、
    居所、事務所或營業所，不獲會晤應受送達人，而將文書付
    與公寓大廈管理員者，應認為合法送達，該管理員何時將文
    書轉交應受送達人，已生之送達效力不受影響（最高法院88
    年臺上字第1752號判決、90年臺抗字第86號裁定參照）。
五、經查：本件抗告人於95年11月23日騎乘車牌號碼TKN-417號
    輕機車，在臺中市○○路1049號前處，因「酒後駕車（經酒
    精濃度測試）為0.92mg/L」之違規，經臺中市警察局第一分
    局公益派出所員警掣開中市警交字第GD0000000號舉發違反
    道路交通管理事件通知單。嗣經原處分機關即交通部公路總
    局臺中區監理於97年10月13日寄發裁監稽違字第裁61─GD00
    00000號裁決書，依違反道路交通管理處罰條例第35條第1項
    第1款，處罰鍰4萬5千元並吊扣機車駕駛執照12個月，施以
    道安講習，罰鍰和駕駛執照限於97年11月12日以前繳納、繳
    送，逾期依裁決書處罰主文規定裁處等情，此有臺灣臺中地
    方法院檢察署執行緩起訴處分命令通知書、上開舉發通知單
    及裁決書影本各一份附卷可稽（原審卷第3頁至第5頁）。本
    件裁決書業經抗告人於97年10月14日由其受僱人即該址管理
    室人員收件蓋章簽名代收等情，有原處分機關送達證書乙紙
    附卷可憑（原審卷第6頁），揆諸前揭規定，堪認上開裁決
    書業已符合行政程序法第73條第1項規定為合法送達，而自
    送達之日即97年10月14日起發生送達之效力。又本件送達地
    為臺中縣潭子鄉，與原處分機關（臺中市）並非在同一鄉鎮
    市○○○道路交通案件處理辦法第12條、法院訴訟當事人在
    途期間標準第2條、第4條等規定，其在途期間為3日，抗告
    人倘對上開處分不服，自應於收受該裁決書之翌日起計算20
    日另加計3日在途期間之異議期間內提出異議，惟抗告人遲
    至99年6月11日，逾期始向原處分機關提出聲明異議狀，有
    該聲明異議狀上開之原處分機關收文章日期可參（原審卷第
    1頁），顯已逾20日之異議期間，其聲明異議自屬違背法律
    上之程式，且無從補正，為不合法，應予駁回。從而原法院
    以程序上事由，以抗告人逾期始向原處分機關具狀聲明異議
    ，認異議為不合法，裁定駁回抗告人之聲明異議，經核其認
    事用法，並無不合。抗告人雖執前詞，但因本件係以程序上
    之理由駁回，抗告人所指該等事由，本院自無從審酌，故本
    件抗告為無理由，應予駁回。
六、據上論斷，應依道路交通案件處理辦法第26條、刑事訴訟法
    第412條，裁定如主文。
中    華    民    國    99    年    9     月    1     日
            刑事第五庭  審判長法  官  趙  春  碧
                              法  官  林  宜  民
                              法  官  賴  恭  利
上列正本證明與原本無異。
不得再抗告。
                              書記官  林  育  萱

中    華    民    國    99    年    9     月    1     日

司法院資訊處製作；財團法人民間司法改革基金會備份。
